臺灣宜蘭地方法院刑事判決
111年度易字第30號
公  訴  人  臺灣宜蘭地方檢察署檢察官
被      告  高雅慧




上列被告因竊盜案件，經檢察官提起公訴（110年度偵字第8359
號），嗣被告於準備程序中就被訴事實為有罪之陳述，經本院裁
定行簡式審判程序，並判決如下：
    主  文
高雅慧犯竊盜罪，累犯，處拘役拾日，如易科罰金，以新臺幣壹
仟元折算壹日。
    犯罪事實
一、高雅慧基於為自己所有之不法意圖暨竊盜犯意，於民國110
    年11月13日上午9時30分許，在宜蘭縣○○鎮○○路○段000號統
    一超商蘇中門市，趁店內店員不注意，徒手竊取如附表所示
    貨架上商品，得手後未將上揭商品結帳即離開。嗣店長林琬
    真察覺遭竊，調閱監視器錄影畫面並報警處理，始悉上情。
二、案經林琬真訴由宜蘭縣政府警察局蘇澳分局報告臺灣宜蘭地
    方檢察署檢察官偵查起訴。
    理  由
一、被告高雅慧所犯為死刑、無期徒刑、最輕本刑3年以上有期
    徒刑以外之罪，亦非屬高等法院管轄第一審案件，其於準備
    程序進行中，先就被訴事實為有罪之陳述，經告知簡式審判
    程序之旨，並聽取檢察官、被告之意見後，本院依刑事訴訟
    法第273條之1第1項裁定進行簡式審判程序，是本案之證據
    調查，依同法第273條之2規定，不受同法第159條第1項、第
    161條之2、第161條之3、第163條之1，及第164條至第170條
    所規定證據能力認定及調查方式之限制，合先敘明。 
二、上開犯罪事實，業據被告於警詢、本院準備程序及審理時均
    坦承不諱，核與告訴人林琬真於警詢證述情節相符，並有監
    視器擷取畫面及蒐證照片、電子發票及交易明細等附卷可稽
    。足認被告上開任意性自白與事實相符，堪予採信。故本案
    事證明確，被告犯行堪以認定，應依法論科。
三、論罪科刑：
　㈠核被告所為，係犯刑法第320條第1項之竊盜罪。被告前因犯
    施用毒品、偽造文書等案件，經本院以107年度聲字第22號
    裁定定應執行有期徒刑2年4月確定，於109年1月10日執畢出
    監，有臺灣高等法院被告前案紀錄表1份在卷可參，被告於
    有期徒刑執行完畢後，5年內故意再犯本件有期徒刑以上之
    罪，為累犯。參酌司法院釋字第775號解釋意旨，於刑法修
    正前，為避免發生罪刑不相當之情形，法院應依該解釋意旨
    ，就個案裁量是否加重最低本刑，經本院審酌被告於前案執
    行完畢後，僅約1年又10月即再犯本案之竊盜罪，顯見前揭
    刑之執行並未對被告產生警惕作用，對刑罰反應力薄弱，因
    認如加重其法定最低度刑，並無前揭解釋所指致行為人所受
    刑罰超過其所應負擔罪責之情事，爰依刑法第47條第1項規
    定加重其刑。 
　㈡爰以行為人之責任為基礎，審酌被告不思循正當途徑獲取所
    需，竟以如犯罪事實欄所示之方式，竊取超商貨架上如附表
    所示之商品，顯然欠缺尊重他人財產權之觀念，所為實無可
    取，應予非難；兼衡被告犯後坦認犯行，事後並已將所竊取
    商品結清費用，犯後態度良好，暨其於審理時自述高職畢業
    之智識程度，在電子公司工作，已婚分居等家庭經濟狀況（
    見本院卷第59頁）；暨犯罪之動機、目的、手段、所生危害
    及蒞庭檢察官就本件科刑範圍所表示之意見等一切情狀，量
    處如主文所示之刑，併諭知易科罰金之折算標準，以期相當
    。
四、按犯罪所得，屬於犯罪行為人者，沒收之。但有特別規定者
    ，依其規定。沒收，於全部或一部不能沒收或不宜執行沒收
    時，追徵其價額。犯罪所得已實際合法發還被害人者，不予
    宣告沒收或追徵，刑法第38條之1第1項、第3項、第5項分別
    定有明文。而所謂實際合法發還，是指因犯罪而生民事或公
    法請求權已經被實現、履行之情形而言，不以發還扣押物予
    原權利人為限，其他如財產犯罪，行為人已依和解條件履行
    賠償損害之情形，亦屬之。查如附表所示被告竊取之商品，
    固屬其本案之犯罪所得，惟被告事後已前往統一超商蘇中門
    市，將上開商品款項新臺幣（下同）1,486元結清等節，有
    卷附電子發票及臺灣宜蘭地方檢察署公務電話紀錄單可參，
    依前開說明，爰不再宣告沒收或追徵。
據上論斷，應依刑事訴訟法第273條之1第1項、第299條第1項前
段，判決如主文。
本案經檢察官葉怡材提起公訴，檢察官劉憲英到庭執行職務。
中　　華　　民　　國　　111 　年　　3 　　月　　 3　　日
                  刑事第三庭法  官  游欣怡
以上正本證明與原本無異。
如不服本判決應於收受本判決後20日內向本院提出上訴書狀，並
應敘述具體理由。若未敘述理由者，應於上訴期間屆滿後20日內
向本院補提理由書狀(均須按他造當事人之人數附繕本)。
                            書記官　吳蔚宸
中　　華　　民　　國　　111 　年　　3 　　月　　 3　　日
附錄本案論罪科刑之法條：
中華民國刑法第320條
意圖為自己或第三人不法之所有，而竊取他人之動產者，為竊盜
罪，處5年以下有期徒刑、拘役或50萬元以下罰金。
意圖為自己或第三人不法之利益，而竊佔他人之不動產者，依前
項之規定處斷。
前二項之未遂犯罰之。
附表：
編號 商品名稱 價格 1 3M通氣紙膠帶1個 60元 2 綠油精1瓶 69元 3 白花膏1瓶 95元 4 LINE FRIENDS漢堡醫用口罩1組 249元 5 LINE莎莉4D立體醫療口罩1組 259元 6 鉅瑋醫療口罩未滅菌美美表情1組 249元 7 蘇菲超熟睡草本抑菌衛生棉1包 99元 8 靠得住完美封漏長夜抑菌衛生棉1包 99元 9 蘇菲超熟睡內褲型衛生棉1包 99元 10 蘇菲超熟睡棉柔厚型28cm衛生棉1盒 99元 11 Novelty螺旋棉花棒1盒 30元 12 克淋濕防水透氣繃1組 79元